【裁判字號】    89,毒抗,576
【裁判日期】    890815
【裁判案由】    毒品危害防制條例
【裁判全文】
臺灣高等法院刑事裁定                            八十九年度毒抗字第五七六號
    抗  告  人
    即  被  告  乙○○
右抗告人因毒品危害防制條例案件，不服台灣桃園地方法院八十九年五月二十三日第
一審裁定（八十九年度毒聲字第三五七四號），提起抗告，本院裁定如左：
    主  文
抗告駁回。
    理  由
一、原裁定意旨以：被告乙○○於民國（下同）八十九年四月五日一時十分許採尿前
    一百二十小時內某時，在我國境內不詳地點施用第一、二級毒品海洛因、安非他
    命各乙次。嗣於八十九年四月五日零時五分許，在桃園縣平鎮市東勢里東勢五之
    三號廢棄工廠內為警查獲。訊據被告乙○○否認右揭犯行，惟查被告為警查獲時
    所採得之尿液經送檢驗後，發覺其內確有第一級毒品海洛因、第二級毒品安非他
    命反應，此有法務部調查局出具之檢驗通知書附卷可稽，足見被告所辯，顯然不
    足採信。其施用毒品犯行已臻明白，爰依毒品危害條例第二十條第一項、第三項
    、觀察勒戒處分執行條例第三條第一項，裁定被告應送觀察、勒戒。
二、抗告意旨以：抗告人並無施用毒品海洛因，八十九年四月五日凌晨，在桃園縣平
    鎮市東勢里五之三號寬大實業社門前，與證人甲○○約定該處商議製作招牌事宜
    ，兩人被警臨檢，檢驗尿液，甲○○有施用毒品情事，其尿液檢驗必有毒性反應
    ，抗告人並無吸毒，必無毒性反應，彼此心理有數，詎送案偵查後，竟發生相反
    之檢驗結果，抗告人有罪嫌，被裁定移送觀察勒戒，而甲○○被另案偵查，抗告
    人列為證人，如甲○○之尿液檢驗無毒性反應，必定警察局採樣之標籤姓名貼錯
    了，才會發生檢驗結果相反，又同一事件何以分兩案偵辦，爰請求撤銷原裁定，
    二併同審理，以免差錯。
三、經查，抗告人於八十九年四月五日為警查獲後所採取之尿液，係經其自己排放並
    封罐捺印，此業經抗告人於警訊調查時供明，而抗告人尿液經鑑定確有安非他命
    之陽性反應，亦有桃園縣衛生局不法藥物尿液檢定書一紙在偵查卷可憑，故該項
    檢驗係抗告人之尿液並無錯誤。至抗告人指稱同時為警查獲之甲○○承認有施用
    毒品，但尿液檢驗卻無反應，係尿液錯誤所致云云，惟查，同時警查獲之甲○○
    在警訊中即否認有施用毒品之犯行，此有甲○○八十九年四月五日之警訊筆錄在
    本院卷可稽，而甲○○之尿液檢驗亦無毒品反應，是甲○○之毒品檢驗結果與其
    在警訊中之供述相符，並非如抗告人所言甲○○承認有施用毒品，檢驗結果卻相
    反之情。
四、綜上所述，甲○○既未承認有施用毒品，抗告人所言甲○○有承認施用毒品云云
    即非事實，又抗告人於警訊時雖否認有施用毒品，然其尿液檢驗有安非他命反應
    ，而尿液之封存係由抗告人自己為之，則抗告人所辯未施用毒品云云，自無可採
    ，其提起抗告指摘原裁定不當為無理由，應駁回其抗告。
五、據上論斷，依刑事訴訟法第四百十二條，裁定如主文。
中      華      民      國    八十九    年      八      月     十五     日
                            臺灣高等法院刑事第十三庭
                                審判長法  官  常  尚  信
                                      法  官  盧  彥  如
                                      法  官  周  占  春
右正本證明與原本無異。
不得抗告。
                                      書記官  劉      瑗
中    華    民    國    八十九    年       八       月        十七      日


司法院資訊處製作；財團法人民間司法改革基金會備份。
